【裁判字號】    99,聲再,17
【裁判日期】    990705
【裁判案由】    聲請再審
【裁判全文】
臺灣板橋地方法院刑事裁定              99年度聲再字第17號
聲  請  人
即  被  告  甲○○
上列聲請人即被告因竊盜案件，對本院民國99年3 月31日98年度
簡上字第1422號確定判決，聲請再審，本院裁定如下：
    主  文
再審之聲請駁回。
    理  由
一、聲請意旨略以：聲請人即被告甲○○前因竊盜案件，由本院
    以98年度簡上字第1422號審理，而聲請人為警盤查時，於被
    害人報案前，即主動供出竊取被害人李建旻之機車及被害人
    洪秀滿之包包等犯罪事實，合於自首要件，詎證人即臺北縣
    政府警察局新莊分局頭前派出所警員黃騰佑、林景盛於原審
    審理時證述略以：渠等係經民眾報案，知有竊盜之犯罪嫌疑
    ，於盤查之際，聲請人未能說明前開機車、包包來源，始坦
    承竊盜犯行等語，為虛偽之陳述，原審據此認定聲請人並非
    自首而受裁判，顯有違誤；爰依刑事訴訟法第420 條第1 項
    第2 款規定，聲請再審。
二、按有罪之判決確定後，有原判決所憑之證言、鑑定或通譯已
    證明其為虛偽之情形，為受判決人之利益，得聲請再審。前
    項情形之證明，已經判決確定，或其刑事訴訟不能開始或續
    行非因證據不足者為限，得聲請再審，刑事訴訟法第420 條
    第1 項第2 款、第2 項定有明文。
三、經查，聲請人前因竊盜案件，經本院以98年度簡字第5370號
    判決判處有期徒刑3 月、有期徒刑3 月，應執行有期徒刑5
    月，如易科罰金，以新臺幣1000元折算1 日確定，並經本院
    以98年度簡上字第1422號判決駁回上訴確定，有前開判決書
    及臺灣高等法院被告前案紀錄表在卷足稽。聲請人雖以前揭
    事由聲請再審，然所指證人黃騰佑、林景盛之證言虛偽，未
    經判決確定，亦無刑事訴訟非因證據不足不能開始或續行之
    情事，聲請人空言主張，核與刑事訴訟法第420 條第1 項第
    2 款之規定不合。再者，刑法第62條自首之規定，旨在獎勵
    犯罪者悔過投誠，並避免因搜查逮捕株連疑似、累及無辜，
    特設減刑機會，以勵自新；經核閱上開刑事、偵查卷宗，聲
    請人因本件竊盜案件，於98年6 月12日下午5 時45分許，在
    臺北縣新莊市○○街184 巷14號前遇警盤查，係冒用「王俊
    鵬」之名義應訊，則其縱於警員察覺犯罪前，主動供出竊盜
    之犯罪事實，非僅無使其本人受裁判之意，更將累及無辜，
    當與自首之要件不符。原審判決以此為由，認不得依刑法第
    62條前段規定減輕其刑，尚無違誤。聲情人猶執陳詞，聲請
    再審，難認有據。
四、綜上，本件原審判決並無聲請人所指再審事由，其再審之聲
    請為無理由，應予駁回。
據上論斷，應依刑事訴訟法第434 條第1 項，裁定如主文。
中    華    民    國    99    年    7     月    5     日
                  刑事第二十庭  審判長法  官  邱景芬
                                      法  官  吳佳穎
                                      法  官  廖怡貞
以上正本證明與原本無異。
如不服本裁定應於送達後5 日內向本院提出抗告狀。
                                      書記官  林惠齡
中    華    民    國    99    年    7     月    6     日

司法院資訊處製作；財團法人民間司法改革基金會備份。
